【裁判字號】    96,訴,911
【裁判日期】    970922
【裁判案由】    強盜等
【裁判全文】
臺灣士林地方法院刑事判決               96年度訴字第911號
公  訴  人  臺灣士林地方法院檢察署檢察官
被      告  辛○○
選任辯護人  謝幸伶律師
            周漢威律師
上列被告因強盜等案件，經檢察官提起公訴（96年度偵字第1078
8 號），本院判決如下：
    主  文
辛○○共同攜帶兇器竊盜，累犯，處有期徒刑拾月，扣案之電動
螺絲起子（含鑽頭）壹把沒收。又意圖為自己不法之所有，而攜
帶兇器搶奪他人之動產，累犯，處有期徒刑壹年肆月，扣案之電
動螺絲起子（含鑽頭）壹把沒收。又傷害人之身體，累犯，處有
期徒刑月。應執行有期徒刑貳年貳月。扣案之電動螺絲起子（
含鑽頭）壹把沒收。
    事  實
一、犯罪事實：辛○○曾因毒品案件經本院判處有期徒刑6 月，
    並經裁定減刑為有期徒刑3 月，甫於民國96年7 月16日執行
    完畢。詎仍不知悔改，於96年9 月1 日下午2 時許，騎乘所
    有車號AMH-933 號重型機車，搭載另名真實姓名、年籍不詳
    之成年男子，至臺北縣五股鄉○○○路之疏洪道微風運河公
    園旁，見四周無人，2 人基於意圖為自己不法所有之犯意聯
    絡，由該名不詳姓名之男子把風，辛○○則手持客觀上可作
    為兇器使用之電動螺絲起子1 支，竊取乙○○停放於該處，
    車號5N-8 586號自用小客車之左後照鏡（價值約新臺幣3萬6
    千元），得手後將該後照鏡置入機車置物箱內，正欲離去之
    際，為乙○○及其表弟己○○發覺制止，己○○即上前拉住
    車號AMH-933 號重型機車之後置物箱，詎辛○○為逃逸竟大
    力搖晃機車並猛加油門致拖行己○○約10公尺，造成己○○
    右小腿擦傷。又辛○○趁乙○○追逐過來靠進之際，復另行
    意圖為自己不法所有之犯意，以腕力趁乙○○不備之際，用
    力拉扯下乙○○身上之斜背包（內有現金新臺幣6 、7 千元
    及客戶資料）1 個後，迅即騎乘上開機車逃離現場。嗣經己○○記下車號後，於同日下午約6 、7 時行經淡水鎮關渡大
    橋時，發現辛○○騎乘上開機車，遂開車追躡辛○○至八里
    鄉○○路○ 段323 巷2 號住處，乃於同日晚間9 時12分報警
    處理，始循線查悉上情，並扣得辛○○所有之電動螺絲起子
    （含鑽頭）1 把。
二、案經乙○○、己○○訴由臺北縣政府警察局蘆洲分局報告臺
    灣士林地方法院檢察署檢察官偵查起訴。
    理  由
一、按被告以外之人於偵查中向檢察官所為之陳述，除顯有不可
    信之情況者外，得為證據，刑事訴訟法第159 條之1 第2項
    定有明文。而所謂「顯有不可信性」係指陳述是否出於供述
    者之真意、有無違法取供情事之信用性而言，故應就偵查筆
    錄製作之原因、過程及其功能等項加以綜合觀察，據以判斷
    該傳聞證據是否「非顯不可信」，倘可據以認定其任意性暨
    信用性俱無疑慮者，即可例外賦予「證據能力」，俾其成為
    法院審判時之適格證據資料。次按偵查係採糾問原則，由檢
    察官主導，重在合目的性之追求，而「詰問」乃偵查程序之
    一部，除預料證人、鑑定人於審判時不能訊問之情形外，檢
    察官可視實際情況，決定是否命被告在場，讓被告得親自詰
    問證人、鑑定人，此為刑事訴訟法第248 條所明定，故刑事
    訴訟法第159 條之1 第2 項所指得為證據之被告以外之人於
    偵查中向檢察官所為之陳述，其證據能力不因偵訊證人、鑑
    定人當時被告不在場，未親自詰問證人、鑑定人而受影響（
    最高法院97年度臺上字第603 號判決意旨參照）。經查，證
    人乙○○、己○○、王文琮於偵查中所為之陳述，均經具結
    在卷，此有結文在卷可考，且陳述內容具體明確，復未見檢
    察官在偵查中有何違法取供而不具信用性之情事，雖未經被
    告親自詰問證人，惟參酌上揭判決意旨，仍應認對證人證言
    尚不生影響而具有證據能力。又被告以外之人於審判外之陳
    述，雖不符合同法第159 條之1 至第159 條之4 之規定，但
    經當事人於審判程序同意作為證據，法院審酌該言詞陳述或
    書面陳述作成時之情況，認為適當者，亦得為證據。當事人
    、代理人或辯護人於法院調查證據時，知有第159 條第1項
    不得為證據之情形，而未於言詞辯論終結前聲明異議者，視
    為有前項之同意，刑事訴訟法第159 條第1 項及第159 條之
    5 分別定有明文。查證人戊○○、庚○○、丙○○於偵查中
    之審判外之陳述，除依上開說明應認有證據能力外，且被告
    、辯護人就前開審判外之陳述，於本院審判程序中均同意作
    為證據（被告及辯護人僅爭執其所述之真實性即證明力），
    而本院審酌上開證據資料製作時之情況，尚無違法不當及證
    明力明顯過低之瑕疵，亦認為以之作為證據應屬適當，故揆
    諸前開規定，依刑事訴訟法第159 條之5 規定，亦認前揭證
    據資料有證據能力。又附於偵查卷之臺灣士林地方法院檢察
    署辦案公務電話紀錄表（見96年度偵字第10788 號偵查卷第
    84頁），及己○○右小腿受傷之照片（見96年度偵字第
    10788 號偵查卷第37頁）檢察官、被告及辯護人均同意作為
    證據，依刑事訴訟法第159 條之4 及第159 條之5 之規定自
    得作為證據，均合先敘明。
二、訊據被告辛○○矢口否認上揭犯行，辯稱：案發時伊在台北
    縣八里鄉○○街30號之「鶴馨居」社區與該社區主委王文琮
    、友人戊○○（綽號：阿發）飲酒聊天，並有案發前伊之手
    機（門號：0000000000）與友人李智賢之手機（門號：0000
    000000）於當日12時33分及13時14分之通聯記錄，伊之發話
    基地台分別位於台北縣八里鄉○○路858號及同鄉○○路28
    、28-1～28-3號13樓樓頂，伊與李智賢通聯後，即與李智賢
    及另一友人張正義於「鶴馨居」會合，並向友人庚○○（綽
    號：長腳）借用貨車，協助李智賢和張正義搬運貨品，故伊
    有不在場證明云云。惟查：
（一）證人即告訴人乙○○、己○○在偵查中分別結證稱：「我
      看到其中1 個手上已經拿著我車子的左邊照後鏡，2 個人
      都跳上在一旁的機車，我跟己○○過去要攔住他們，擋在
      他們機車旁，對方就騎著機車想要逃跑……我身上當時有
      背一個斜背包，在與對方的拉扯當中，背包就被坐在前座
      的那個人搶走……車號己○○有記下來，當時2 個都有戴
      半罩式的安全帽，手拿著後照鏡跟搶我背包的是同1 個人
      ，坐在前座，因為我有近距離跟他接觸，所以我可以很清
      楚的指認出他，就是今天在庭的被告」、「那個人手拿電
      動螺絲起子拔乙○○車子的後照鏡……對方已經將車子左
      邊的後照鏡拔好放在機車的後置物箱……乙○○也從旁邊
      要過去擋住他們的機車，前座的那1 個人就把乙○○身上
      的斜背包在拉扯當中搶走……我有把車號記下來……我可
      以清楚的指認前座的人，就是偷東西跟騎機車的那個人，
      我有跟他正面近距離的接觸，且因為他的頭較大，安全帽
      較小，他的臉露出蠻多的，就是今天在庭的被告」等語（
      見96年度偵字第10788 號偵查卷第60～61頁），復分別在
      本院審理中結證稱：「（問：當時有無看清楚正要偷後照
      鏡的面貌？）當時有2 個人……其中1 人是被告。（問：
      如何確定當時偷後照鏡就是在庭的被告？）因為有看到身
      材與臉型，都有看到面貌」（見本院卷97年1 月28日審判
      筆錄第3 頁）、「他們把後照鏡放在機車置物箱，己○○
      有抓住他們機車後方的置物箱，等我過去的時候，我想要
      抓，但是沒有抓到，他們就把我的包包抓過去，就把機車
      騎開」（見本院卷97年1 月28日審判筆錄第4 頁）、「（
      問：有很大力搶你包包嗎？）用拉的，我有被拖行了一點
      點，大約幾公尺，包包就斷掉了（當庭測量為3 公尺90公
      分）（問：袋子斷掉時，是何原因？）他們拉扯」（見本
      院卷97年1 月28日審判筆錄第6 頁）、「騎機車的人也要
      抓我皮包，所以騎機車犯嫌的臉側面及正面我都有看到」
      （見本院卷97年1 月28日審判筆錄第10頁）、「（問：你
      何以認定在庭被告是當時的犯嫌？）蠻像的，而且後面車
      號一樣又是同款機車」（見本院卷97年9 月1 日審判筆錄
      第5 頁）等語甚詳，且相互吻合。觀諸被告查獲過程，係
      證人即告訴人自行認出被告，追躡其行蹤始報警查獲，顯
      見告訴人之記憶清晰；又告訴人與被告係不相識且毫無恩
      怨之人，應無干冒誣告罪之重刑而設詞構陷被告之可能，
      上揭關於被告犯行之證述，應屬真實，堪予採信。
（二）被告雖辯稱：案發時伊在台北縣八里鄉○○街30號之「鶴
      馨居」社區與該社區主委王文琮、友人戊○○（綽號：阿
      發）飲酒聊天，並有案發前伊之手機（門號：0000000000
      ）與友人李智賢之手機（門號：0000000000）於當日12時
      33 分及13時14分之通聯記錄，伊之發話基地台分別位於
      台北縣八里鄉○○路858 號及同鄉○○路28、28-1～28-
      3 號13樓樓頂，伊與李智賢通聯後，即與李智賢及另一友
      人張正義於「鶴馨居」會合，並向友人庚○○（綽號：長
      腳）借用貨車，協助李智賢和張正義搬運貨品，故伊有不
      在場證明云云。然查，證人王文琮、戊○○、庚○○於偵
      查中均結證稱並未於案發當時與被告喝酒（見96年度偵字
      第10788 號偵查卷第78～79頁），復經證人即「鶴馨居」
      社區警衛丙○○結證稱：「我當天值班，並沒有看到被告
      與在場的人喝酒」（見96年度偵字第10788 號偵查卷第79
      頁），核與證人戊○○於本院審理中結證稱：「（問：96
      年9 月1 日下午2 時左右你有無在鶴馨居看過在庭被告？
      ）沒有。（問：96年9 月1 日當天整天有無在鶴馨居見過
      在庭被告？）都沒有。（問：是否曾經與在庭被告一起喝
      過酒？）沒有」等語（見本院卷97年4 月28日審判筆錄第
      3 頁）、證人丙○○於本院審理中結證稱：「（問：96年
      9 月1 日有無看到在庭被告在鶴馨居喝酒？或和他在那裡
      喝酒？）都沒有。（ 問：96年9 月1 日下午1 、2 點時
      有無1 個人開1 輛廂型車停放在鶴馨居前面？）都沒印象
      ，下午有收掛號信，那時候都比較忙，我有去收信、分信
      ，也沒有看到被告在那喝酒，因為都在前面收信，但也沒
      看到廂型車」等語（ 見本院卷97年9 月1 日審判筆錄第
      5 ～6 頁）、證人庚○○於本院審理中結證稱：「我車有
      借給被告，但不知道是哪天借給他。被告世剛租屋要搬家
      具時向我借過一次車……晚上就還給我」、「（問：你借
      車給被告距離96年9 月1 日約幾天？）很久。（問：之後
      被告有無再向你借過車？）都沒有（問：李智賢即被告朋
      友有向你借過車？）就只有這次我把車借給別人」 、「
       （ 問：你說96年9 月1 日當日沒有見過被告，當日有無
      把車借給被告？）沒有（有無對被告說，要用車就自己去
      開？）沒有」（見本院卷97年9 月1 日審判筆錄第9 、11
      頁）等語均相互吻合。證人王文琮、戊○○、庚○○係被
      告鄰居，證人丙○○係「鶴馨居」社區警衛，均與告訴人
      不相識，並無為維護告訴人而做出虛偽陳述之必要。反觀
      證人李智賢雖於本院審理中結證稱：「約兩點多，我在鶴
      馨居樓下遇到被告」（見本院卷97年3 月31日審判筆錄第
      3 頁）、「（問：你有無撥打0000000000這電話？）有，
      這電話是證人丁○○，他是公司股東，就是要一起去借車
      子去廈門街買家具。（問：你在鶴馨居何時遇到證人丁○○？）約2 點出頭。（問：當時被告是否在場？）在場。
      （問：你們在鶴馨居做什麼？）廂型車在那邊調整椅子…
      。（問：你在調整椅子時被告是否在場？之後去何處？被
      告是否同往？）被告在場，我們調整完約2 點半左右，我
      們就離去鶴馨居，因為車子不實用，我就去修我的車，被
      告沒有一起去，我去北投修車…。（問：當天有無再與被
      告見面？時間？地點？）有，約下午4 點多。在我母親家
      ，台北縣八里鄉○○路○ 段232 巷2 號4 樓」（見本院卷
      97年3 月31日審判筆錄第4 ～5 頁）云云，惟證人李智賢
      之通聯記錄基地台位置顯示，伊於當日下午1 時許顯示在
      臺北市北投區，3 時許則顯示在台北縣五股鄉（見96 年
      度偵字第10788 號偵查卷第70頁），與伊自述伊2 點半離
      去鶴馨居後就直接去北投修車之情顯然不符，且證人李智
      賢復結證稱對此不知如何解釋，手機亦沒有不見等語（見
      本院卷97年3 月31日審判筆錄第5 頁），足見證人李智賢
      上開有利於被告之證言洵不足採。又證人丁○○雖於本院
      審理中結證稱：「我1 點半就到鶴馨居……看到被告時，
      就是證人李智賢已經從北投、士林，事情辦完回來，車停
      在警衛室門口，因為要把車調整，之後被告從後面走過來
      ，和我們一起研究如何調整、弄平椅子」（見本院卷97
      年3 月31日審判筆錄第8 ～9 頁）云云，惟參諸被告既稱
      ：「那時我跟丙○○、戊○○和戊○○的小孩在鶴馨居社
      區大樓入口處庭院的左邊第1 張桌椅喝酒，約從1 點喝到
      3 點」（見本院卷96年9 月26日訊問筆錄第2 頁）云云，
      核與證人丁○○結證稱：「我約1 點半到，我只看到警衛
      （即丙○○）」（見本院卷97年3 月31日審判筆錄第9 頁
      ）等語彼此矛盾，且對於調整廂型車座椅之時間長短、及
      被告之行蹤交代，與另一證人甲○○之證述亦有顯著出入
      ，是證人丁○○當日是否確實在鶴馨居遇見被告，已非無
      疑，其證言顯難採信。
（三）再被告於乘騎其機車欲逃離現場時，大力搖晃機車並猛加
      油門致拖行己○○約10公尺，造成己○○右小腿擦傷之事
      ，除經告訴人己○○於偵審中指訴不移外，並有己○○右
      小腿受傷之照片（見96年度偵字第10788 號偵查卷第37頁
      ）及臺灣士林地方法院檢察署辦案公務電話紀錄表（見96
      年度偵字第10788 號偵查卷第84頁）在卷可參。
（四）綜上所述，被告所犯之加重竊盜與加重搶奪及傷害之犯行
      均堪予認定，事證明確，應依法論科。
三、按刑法第329 條準強盜罪之規定，將竊盜或搶奪之行為人為
    防護贓物、脫免逮捕或湮滅罪證而當場施強暴、脅迫之行為
    ，視為施強暴、脅迫使人不能抗拒而取走財物之強盜行為，
    乃因準強盜罪之取財行為與施強暴、脅迫行為之因果順序，
    雖與強盜罪相反，卻有時空之緊密連接關係，以致竊盜或搶
    奪故意與施強暴、脅迫之故意，並非截然可分，而得以視為
    一複合之單一故意，亦即可認為此等行為人之主觀不法與強
    盜行為人之主觀不法幾無差異；復因取財行為與強暴、脅迫
    行為之因果順序縱使倒置，客觀上對於被害人或第三人所造
    成財產法益與人身法益之損害卻無二致，而具有得予以相同
    評價之客觀不法。故擬制為強盜行為之準強盜罪構成要件行
    為，雖未如刑法第328 條強盜罪之規定，將實施強暴、脅迫
    所導致被害人或第三人不能抗拒之要件予以明文規定，惟必
    於竊盜或搶奪之際，當場實行之強暴、脅迫行為，已達使人
    難以抗拒之程度，其行為之客觀不法，方與強盜行為之客觀
    不法相當，而得與強盜罪同其法定刑（司法院大法官釋字第
    630 號解釋、最高法院96年度臺上字第4640號判決意旨參照
    ）。查被告於竊得上開後照鏡後，當場為告訴人所發覺，欲
    騎乘上開車號重型機車逃逸之際，因告訴人為阻止其離去，
    而與告訴人發生肢體拉扯、機車拖行等情，核經證人即告訴
    人乙○○、己○○分別於本院審理中結證稱：「沒有扭打」
    （見本院卷97年1 月28日審判筆錄第4 頁）、「（問：搶你
    包包的過程，大概花多少時間？）幾秒鐘。（問：當時搶你
    包包時，你有無反抗，請將當時情形說明？）他們就把我的
    包包抓著，油門有在動，我順勢就往前抓他們，所以包包的
    袋子就斷掉了」（見本院卷97年1 月28日審判筆錄第5 ～6
    頁）」、「被告有用手撥……騎機車的人用手撥開我」（見
    本院卷97年1 月28日審判筆錄第8 、11頁）、「（問：偵查
    筆錄你說，後座嫌犯用拳頭毆打我與乙○○，是否屬實？）
    我回想起來當時他是要逃離現場而掙扎不是毆打，因為被我
    們發現他要趕快逃離現場，有拉扯」等語，揆諸前揭大法官
    解釋之旨，足認被告當場實行之強暴行為尚難謂已達始人難
    以抗拒之程度，尚不得以準強盜罪相繩。公訴意旨認被告竊
    得上開後照鏡後，騎乘上開車號重型機車逃逸之犯行，構成
    因防護贓物、脫免逮捕而攜帶兇器當場施以強暴之加重準強
    盜罪，尚有誤會。惟其基本社會事實既屬同一，爰依刑事訴
    訟法第300 條變更起訴法條。又公訴意旨認為被告強取告訴
    人乙○○之斜背包之犯行，構成普通強盜罪，參諸上開證人
    即告訴人乙○○之證述，應認與強盜罪之被告實施強暴所導
    致被害人不能抗拒之要件有間，而應係乘被害人不備、不及
    抵抗之際，施以不法腕力之掠取行為，爰依刑事訴訟法第30
    0 條變更起訴法條，併予敘明。
四、按刑法第321條第1項第3款之攜帶兇器竊盜罪，係以行為人
    攜帶兇器竊盜為其加重條件，此所謂兇器，其種類並無限制
    ，凡客觀上足對人之生命、身體、安全構成威脅，具有危險
    性之兇器均屬之，且祇須行竊時攜帶此種具有危險性之兇器
    為已足，並不以攜帶之初有行兇之意圖為必要，最高法院79
    年臺上字第5253號判例可資參照。被告所攜帶之電動螺絲起
    子，係客觀上足以殺傷人，而對人之生命、身體、安全構成
    威脅之器械，顯為上開規定所稱具有危險性之兇器無疑。次
    按，竊盜罪既遂與未遂之區別，應以所竊之物已否移入自己
    權力支配之下為標準，若已將他人之財物移歸自己所持有，
    則應成立竊盜既遂罪。查被告所竊之後照鏡，既經移置於被
    告所騎乘之上開車號重型機車之置物箱內，不得謂非已移入
    自己實力支配之下，其竊盜行為應屬既遂。核被告所為，係
    犯刑法第321 條第1 項第3 款之攜帶兇器竊盜罪、同法第
    326 條第1 項之攜帶兇器搶奪罪及同法第277 條第1 項之傷
    害罪，其所犯之攜帶兇器竊盜罪，與另名真實姓名、年籍不
    詳之成年男子，有犯意之聯絡及行為之分擔，皆為共同正犯
    。所犯上開3 罪之間，犯意個別，行為互殊，應予分論併罰
    。又被告有如事實欄所載之犯罪科刑及執行之情形，有臺灣
    高等法院被告前案紀錄表在卷可按，其於受有期徒刑之執行
    完畢後，5 年以內故意再犯本件有期徒刑以上之罪，為累犯
    ，應依刑法第47條第1 項規定加重其刑。爰審酌被告甫出監
    即再犯本件之罪，且犯後猶飾詞狡辯，顯無悔意，犯罪所生
    之危害及被害人受傷程度，等一切情狀，分別量處如主文所
    示之刑，並定其應執行之刑。
五、扣案之電動螺絲起子（含鑽頭）1 把，為被告所有，業據被
    告於警詢中供陳在卷，係供本案犯罪所用之物，爰依刑法第
    38 條 第1 項第2 款之規定宣告沒收。
六、又公訴人雖以被告曾有竊盜、贓物及違反毒品危害防制條例
    等多次前科，甫出獄未久復為本件犯行，顯有犯罪之習慣，
    請依刑法第90條第1項規定，於刑之執行前令入勞動場所強
    制工作，以資矯治等語。惟按保安處分係針對受處分人將來
    之危險性所為之處置，以達教化、治療之目的，為刑罰之補
    充制度，保安處分中之強制工作，旨在對嚴重職業性犯罪及
    欠缺正確工作觀念或無正常工作因而犯罪者，強制其從事勞
    動，學習一技之長及正確之謀生觀念，使其日後重返社會，
    能適應社會生活。然保安處分之措施亦含社會隔離、拘束身
    體自由之性質，其限制人民之權利，實與刑罰同，自應受比
    例原則之規範，使保安處分之宣告，與行為人所為行為之嚴
    重性、行為人所表現之危險性，及對行為人未來行為之期待
    性相當（最高法院91年度臺上字第4625號判決意旨參照）。
    被告前固有常業竊盜前科，經本院以88年度訴字第512 號判
    處有期徒刑1 年10月確定，並另因違反毒品危害防制條例案
    件，經本院以89年度易字第526 號判處有期徒刑5 月確定、
    89年度簡字第936 號判處有期徒刑4 月確定，前開3 案並經
    定應執行刑有期徒刑2 年4 月，而於91年8 月20日縮短刑期
    假釋出監，所餘期間交付保護管束，嗣於92年5 月17日保護
    管束期滿未經撤銷視為執行完畢，之後其再於95及96年間犯
    贓物罪及竊盜罪，經本院以95年度易字第1413號贓物罪判處
    有期徒刑10月確定、96年度易字第682 號加重竊盜罪判處有
    期徒刑7 月、8 月確定，此次再犯本件加重竊盜及加重搶奪
    犯行，其犯罪之時間已有間隔，尚無證據證明其有犯罪之習
    慣，本院因認宣告如主文所示之刑，已足認為與被告犯行之
    處罰相當，尚難認定有另宣告強制工作以預防矯治其社會危
    險性之必要，爰不另為強制工作之諭知，附此敘明。
據上論斷，應依刑事訴訟法第299條第1項前段、第300條，刑法
第28條、第321 條第1 項第3 款、第326 條第1 項、第277 條第
1 項、第47條第1 項、第51條第5 款、第38條第1 項第2 款，刑
法施行法第1 條之1 ，判決如主文。
本案經檢察官翁偉倫到庭執行職務。
中    華    民    國    97    年    9     月    22    日
                  刑事第一庭審判長法  官 洪英花
                                  法  官 劉育琳
                                  法  官 賴邦元
以上正本證明與原本無異。
如不服本判決，應於收受送達後10日內向本院提出上訴書狀，其
未敘述上訴理由者，應於上訴期間屆滿後20日內向本院補提理由
書狀（均須按他造當事人之人數附繕本）。
                            書記官  游育慈
中    華    民    國    97    年    9     月    22    日
附錄本案論罪科刑法條之依據：
中華民國刑法第321條第1項
犯竊盜罪而有左列情形之一者，處6月以上、5年以下有期徒刑：
    一、於夜間侵入住宅或有人居住之建築物、船艦或隱匿其內
        而犯之者。
    二、毀越門扇、牆垣或其他安全設備而犯之者。
    三、攜帶兇器而犯之者。
    四、結夥三人以上而犯之者。
    五、乘火災、水災或其他災害之際而犯之者。
    六、在車站或埠頭而犯之者。
中華民國刑法第326條第1項
犯前條第1項之罪，而有第321條第1項各款情形之一者，處1年以
上、7年以下有期徒刑。
中華民國刑法第277條第1項
傷害人之身體或健康者，處3年以下有期徒刑、拘役或1千元以下
罰金。


司法院資訊處製作；財團法人民間司法改革基金會備份。
